最高法院刑事判決　　　　　　　　　　　　　　　　九十一年度台上字第四三一號
　　上訴人　台灣高等法院台中分院檢察署檢察官
　　被　告　甲○○
　　　　　　　　　　身分證統一.
右上訴人因被告違反毒品危害防制條例案件，不服台灣高等法院台中分院中華民國八
十八年十月十九日第二審判決（八十八年度上訴字第一七七四號，起訴案號：台灣台
中地方法院檢察署八十七年度偵字第一九三二一號），提起上訴，本院判決如左：
    主  文
原判決關於販賣第一級毒品部分撤銷，發回台灣高等法院台中分院。
    理  由
本件原判決以公訴意旨略以被告甲○○基於概括犯意，連續於民國八十七年一月中旬
、同年二月初及三月十九日，在臺中縣沙鹿鎮遊戲男孩電動玩具店，分別以半錢新台
幣（下同）一萬元、一錢一萬八千元高之價格，販售第一級毒品海洛因予陳臆疋，因
認被告涉犯毒品危害防制條例第四條第一項罪嫌等情。經審理結果，以第一審認被告
犯罪不能證明，而諭知被告無罪之判決，為無不合，予以維持，駁回檢察官在第二審
之上訴，固非無見。
惟查：檢察官偵查時，陳臆疋供稱：「（你向甲○○買過幾次？）買過三次。於一月
中旬起向他買到三月十九日止。每次是買一錢一萬八千元或半錢一萬元的貨。」，檢
察官乃依據陳臆疋之供述，訊問被告：「是否如此？」，被告回答稱：「我只是介紹
我的上游給她，而價格及數量由他們自己談的，而連續四次我是透過江一民調貨的」
等語（見偵查卷第三十七頁正、反面）。而陳臆疋被查獲後，亦於八十七年四月二日
依警方之指示，假裝欲購入毒品打電話予被告，經被告聯絡江一民欲販賣第一級毒品
海洛因予陳臆疋，而被警方查獲等情，亦據陳臆疋、被告於警、偵訊時供述甚詳（見
偵查卷第十、十六頁），而證人即臺北市政府警察局大安分局警備隊查獲本案之隊員
蔡三華於第一審審理時證稱：「我們借提陳臆疋，她說要透過甲○○可以找到販毒的
人」、「陳臆疋有強調要先透過甲○○才能找到賣主」等語（見第一審卷第一一三頁
）。被告及證人蔡三華所供如果可採取，陳臆疋購買三次第一級毒品，似均透過被告
而購得。原判決理由內亦謂「被告僅係居間買賣海洛因之交易，應非實際販賣海洛因
予陳臆疋之人。」等情，則被告如係居間買賣第一級毒品海洛因，雖非實際販賣予陳
臆疋，惟其行為似與幫助販賣第一級毒品罪相當。原判決僅憑陳臆疋於第一審否認向
被告買入第一級毒品海洛因，而認被告犯罪不能證明，尚嫌速斷，自難昭折服。檢察
官上訴意旨執以指摘原判決關於此部分不當，非無理由，應認有發回更審之原因。
據上論結，應依刑事訴訟法第三百九十七條、第四百零一條，判決如主文。
中      華      民      國    九十一    年      一      月    二十四    日
                              最高法院刑事第七庭
                                  審判長法官  吳  雄  銘
                                        法官  池  啟  明
                                        法官  石  木  欽
                                        法官  郭  毓  洲
                                        法官  吳  三  龍
      右正本證明與原本無異
                                              書  記  官
中      華      民      國    九十一    年      一      月    二十八    日
